JULLY KATHERINE PEREZ CABEZA

() (+57) 3107727482

ikatherine1196@gmail.com

in https://www.linkedin.com/in/katherinedc15/

Profesional en Finanzas y Negocios Internacionales con diplomado Habilidades Gerenciales para la Toma de Decisiones, Tecnólogo en Análisis de operaciones Aduaneras y financieras y Técnico profesional en reconocimiento aduanero. Experiencia en procesos de auditoria interna, seguimiento bajo la normatividad SAGRILAFT, apoyo en área de Cartera, suite Financiera y Fabrica de credito, servicio al cliente y apoyo administrativo. Excelente manejo de relaciones interpersonales, trabajo en equipo, adaptación al cambio, innovación y solución de problemas Orientada al logro, con gran capacidad para planear, organizar y ejecutar proyectos estratégicos.

EXPERIENCIA

Bankvision Software S.A.S

Jul 2022 - Actualidad

Analista de Riesgos y Procesos - Q.A

- Identificar y evaluar los riesgos potenciales que pueden afectar a la organización. Esto puede incluir riesgos financieros, operativos, estratégicos, de cumplimiento legal, tecnológicos y otros.
- Documentación y auditoria de los soportes de los respectivos procedimientos
- Apoyo en área de cartera y todo el sistema de As400.
- Gestión de políticas Iso 27001, Monitorear y evaluar regularmente la efectividad de las estrategias de mitigación de riesgos y las mejoras en los procesos, y realizar ajustes según sea necesario.

Novotrans S.A.S

Jun 2021 - Jun 2022

Auxiliar administrativa

- Contactar y fidelizar nuevos clientes a la compañía.
- Planear y organizar la ejecución de los procesos por parte de la gerencia.
- Gestionar indicadores que permitan ejecutar planes de mejora para las diferentes áreas de la organización.
- Ayudar en la preparación de facturas, registros de gastos, seguimiento de cuentas por pagar y cuentas por cobrar, así como realizar tareas administrativas relacionadas con el departamento financiero.

Pfizer

Oct 2020-Abril 2021

Auxiliar de Auditoria Interna - Sarlaft

- Gestionar y controlar el área de auditoria mediante la recolección y organización de las muestras.
- Definir e implementar los lineamientos necesarios para el correcto procesamiento del material.
- Prevenir y gestionar los riesgos mediante el sistema Sarlaft y Sagrilaft.
- Apoyar la construcción y ejecución de la nueva plataforma con el objetivo de minimizar los riesgos dentro de la compañía.
- Supervisar de manera continua las transacciones y actividades dentro de la organización para identificar posibles señales de alerta de lavado de activos o financiación del terrorismo.
- Coordinar y participar en auditorías internas y externas relacionadas con SARLAFT para asegurarse de que la organización esté cumpliendo con las normativas y políticas establecidas.

FORMACIÓN

2021 Fundación Universitaria Unipanamericana

Finanzas y Negocios Internacionales

2019 Fundacion universitaria Unipanamericana

Diplomado en Habilidades Gerenciales para la Toma de Decisiones

IDIOMAS

Inglés

Basico (A2)

HABILIDADES TÉCNICAS

- Auditoría interna
- Sagrilaft
- AS400
- Linux ubuntu
- Iso 270001